最高法院刑事判決　　　　　　　　　 111年度台上字第3298號
上　訴　人　王睿騏



上列上訴人因違反洗錢防制法案件，不服臺灣高等法院臺中分院
中華民國 111年5月3日第二審判決（111年度金上訴字第242號，
起訴案號：臺灣臺中地方檢察署108年度偵字第32676號），提起
上訴，本院判決如下：
    主  文
上訴駁回。
    理  由
一、按刑事訴訟法第 377條規定：上訴於第三審法院，非以判決
    違背法令為理由，不得為之。是提起第三審上訴，應以原判
    決違背法令為理由，係屬法定要件，且必須依據卷內資料為
    具體之指摘，並足據以辨認原判決已具備違背法令之形式，
    始屬相當。本件原判決綜合全案證據資料，本於事實審法院
    之推理作用，認定上訴人王睿騏有如其事實欄所載，提供其
    所申設之元大商業銀行文心分行00000000000***號帳戶存摺
    及金融卡暨密碼（下稱本件帳戶資料）予不詳姓名成年人，
    以幫助該人或其成年同夥（無事證證明為三人以上）向告訴
    人高佩菁施詐，致高佩菁陷於錯誤陸續匯款合計新臺幣（下
    同）14萬 9,078元進入上揭帳戶後，旋遭提領無蹤，並有幫
    助掩飾暨隱匿上開贓款去向及所在之犯行，因而維持第一審
    論上訴人以幫助詐欺取財及幫助一般洗錢罪，並依想像競合
    犯關係從一重以一般洗錢罪處斷，於依刑法第30條第 2項關
    於幫助犯得按正犯刑度減輕之規定減輕其刑後，量處有期徒
    刑3月，併科罰金5,000元，且諭知罰金如易服勞役，以1,00
    0元折算1日，已詳敘其所憑證據及認定之理由，對於上訴人
    所辯為何不足以採信，亦在理由內詳加指駁及說明（見原判
    決第4頁第9行至第9頁第5行），俱有卷存證據資料可資覆按
    ，從形式上觀察，原判決並無足以影響其判決結果之違法情
    形存在。
二、本件上訴人上訴意旨並未依據卷內資料具體指摘原判決不適
    用何種法則或如何適用不當，僅泛稱：伊並未販賣或提供本
    件帳戶資料予任何人使用，而僅係單純不慎遺失上開帳戶資
    料之受害者，乃原審未詳查審酌伊所辯上情，徒以伊經濟不
    裕，臆測伊故意交付上開帳戶資料供人犯案，遽認伊參與不
    法分子詐欺取財及一般洗錢罪行而為幫助犯，殊有可議云云
    ，無非係就原審採證認事職權之適法行使，以及原判決已詳
    細論斷說明之事項，並就其有無故意提供本件帳戶資料作為
    他人詐財及洗錢犯案使用之單純事實，再事爭辯，顯不足據
    以辨認原判決已具備違背法令之形式，揆諸前揭規定及說明
    ，其上訴為違背法律上之程式，應予駁回。又上訴人對於得
    上訴於第三審法院之上揭幫助一般洗錢重罪部分之上訴，既
    不合法律上之程式而應從程序上駁回，則其所犯與該罪具有
    想像競合犯關係之幫助詐欺取財輕罪部分，本屬刑事訴訟法
    第376條第1項第4 款所列不得上訴於第三審法院之案件（原
    審及第一審均為有罪之判決），自無從適用審判不可分原則
    而為實體之審理，該部分之上訴同非合法，亦應從程序上駁
    回。
據上論結，應依刑事訴訟法第395條前段，判決如主文。
中    華    民    國   111    年    7     月    7     日
                  刑事第一庭審判長法  官  郭  毓  洲  
                                  法  官  林  英  志  
                                  法  官  林  靜  芬  
                                  法  官  宋  松  璟  
                                  法  官  蔡  憲  德  
本件正本證明與原本無異
                                  書記官
中    華    民    國   111    年    7     月    11    日